臺灣高雄地方法院刑事判決　　　　　　　 94年度訴字第488號
公　訴　人　臺灣高雄地方法院檢察署檢察官
被　　　告　乙○○　男　36歲.
上列被告因違反毒品危害防制條例案件，經檢察官提起公訴（93
年度偵字第6356號、第7313號），被告於本院準備程序進行中，
就被訴事實為有罪之陳述，經本院告知簡式審判程序意旨，並聽
取公訴人及被告之意見後，本院合議庭裁定由受命法官獨任依簡
式審判程序審理，判決如下：
    主  文
乙○○連續施用第一級毒品，累犯，處有期徒刑玖月，扣案之海
洛因（驗後淨重零點零陸公克）沒收銷毀之；又連續施用第二級
毒品，累犯，處有期徒刑伍月，扣案之甲基安非他命（驗後毛重
零點貳公克）沒收銷燬之。應執行有期徒刑壹年壹月，扣案之海
洛因（驗後淨重零點零陸公克）、甲基安非他命（驗後毛重零點
貳公克）沒收銷毀之。
    事  實
一、乙○○前因施用毒品案件，經本院以87年度訴字第1374號裁
    定送勒戒處所觀察、勒戒，因有繼續施用毒品之傾向，又經
    本院以裁定送強制戒治，於強制戒治期滿後，經本院以87年
    度訴字第1374號為免刑之判決確定；復因施用毒品案件，經
    本院以89年度毒聲字第8339號裁定送強制戒治，於民國91年
    1 月15日強制戒治期滿，並由臺灣高雄地方法院檢察署檢察
    官提起公訴，經本院以89年度訴字第2806號判決判處有期徒
    刑8 月確定，並又因施用毒品案件，經本院以90年度訴字第
    2021號判決判處有期徒刑1 年確定，上開二案接續執行，於
    92年4 月30日因縮短刑期假釋出監，於92年9 月30日假釋保
    護管束期滿，未被撤銷假釋而均已執行完畢論。詎其仍不知
    悔改，明知海洛因及甲基安非他命業經公告列為毒品危害防
    制條例第2 條第2 項之第一級、第二級毒品，均不得非法持
    有、施用，竟基於施用第一級毒品海洛因之概括犯意，於93
    年10月初起至94年2 月底止，連續在位於高雄市楠梓區右昌
    元帥廟廁所內等處，以將第一級毒品海洛因置於注射針筒摻
    水混合後注射身體等方式，每隔1 至2 天，施用第一級毒品
    海洛因1 次；另基於施用第二級毒品甲基安非他命之概括犯
    意，於93年10月初至94年1 月中旬止，連續在上開地點，以
    將第二級毒品甲基安非他命置於鋁箔紙上，下用火燒烤加熱
    後再吸食其霧化氣體之方式，每2 至3 天施用第二級毒品甲
    基安非他命一次。嗣經警分別：(一)於93年10月13日11時50分
    許、在位於高雄市○○區○○路796 號麥當勞速食店3 樓男
    廁內查獲；(二)於同年10月20日23時許，在高雄市○○區○○
    路218 號前，因形跡可疑為警盤查而查獲，並當場扣得第一
    級毒品海洛因1 小包（驗後淨重0.06公克）及第二級毒品甲
    基安非他命（驗後毛重0.2 公克）。
二、案經高雄市政府警察局楠梓分局、左營分局分別移送臺灣高
    雄地方法院檢察署檢察官偵查起訴。
    理  由
一、本件被告乙○○所犯為死刑、無期徒刑、最輕本刑為3 年以
    上有期徒刑以外之罪，其於準備程序進行中，就被訴事實為
    有罪之陳述，經告知簡式審判程序之旨，並聽取當事人之意
    見後，本院合議庭裁定由受命法官獨任進行簡式審判程序，
    合先敘明。
二、右揭事實，業據被告於本院審理時自白不諱，且其分別於93
    年10月13日11時50分及同年10月20日23時許，為警查獲時所
    採取之尿液，經分別送請高雄市立凱旋醫院、高雄醫學大學
    附設中和紀念醫院（以下簡稱高醫）檢驗結果，均呈嗎啡及
    甲基安非他命陽性反應，有高雄市立凱旋醫院93年10月29日
    轉碼編號00000000號、高醫94年3 月8 日報告編號9403—26
    號之濫用藥物尿液檢驗報告各1 紙附卷可稽。另扣案之疑似
    第一級毒品海洛因粉末1 包、經送請法務部調查局檢驗結果
    ，該粉末確係第一級毒品海洛因（驗後淨重0.06公克），有
    該院93年11月26日調科壹字第220018555 號鑑定通知書乙份
    在卷可佐。又扣案之疑似第二級毒品甲基安非他命晶體1 包
    ，經送請高醫檢驗結果，晶體確係第二級毒品甲基安非他命
    （驗後毛重0.2 公克），有該院94年3 月8 日報告編號9403
    —102 號乙份在卷可按。此外，並有上開第一級毒品海洛因
    1 包（驗後淨重0.06公克公克）、第二級毒品甲基安非他命
    1 包（驗後毛重0.2 公克）扣案可資佐證。被告上開自白與
    事實相符，自可採為認定事實之證據，其施用第一、二級毒
    品之犯罪事實，堪以認定。被告前因施用毒品案件，經本院
    裁定送勒戒處所觀察、勒戒，因有繼續施用毒品之傾向，又
    經本院以裁定送強制戒治，於強制戒治期滿後，經本院判決
    免訴確定；復因施用毒品案件，經本院裁定送強制戒治，於
    91年1 月15日強制戒治期滿，續執行徒刑於92年4 月30日縮
    短刑期假釋出監之事實，有臺灣高等法院被告全國前案紀錄
    表、本院被告院內索引卡紀錄表、臺灣高雄地方法院檢察署
    刑案資料查註紀錄表各1 紙附卷可參，其於強制戒治執行完
    畢釋放後，5 年內再犯本件施用第一、二級毒品罪，事證明
    確，應予依法論科。
三、按對於施用毒品者之追訴，依毒品危害防制條例第23條第2
    項規定：「觀察、勒戒或強制戒治執行完畢釋放後，5 年內
    再犯第10條施用毒品之罪者，應依法追訴。」本件被告曾前
    因施用毒品案件，經觀察、勒戒，認有繼續施用傾向，並經
    強制戒治執行完畢釋放後，由檢察官為不起訴處分確定，5
    年內再犯本件施用毒品案件，依毒品危害防制條例第23條第
    2 項之規定，應依法追訴。核被告所為，係犯毒品危害防制
    條例第10條第1 項之施用第一級毒品罪及同條例第10條第二
    項之施用第二級毒品罪。被告先後多次施用第一、二級毒品
    之犯行，時間緊接，各犯相同之罪名，均顯係出於概括之犯
    意為之，為連續犯，分別依刑法第56條之規定以一罪論，並
    均加重其刑。被告持有第一、二級毒品進而施用，持有之低
    度行為各為施用之高度行為所吸收，均不另論持有毒品之罪
    。被告所犯上開二罪，罪名各別，行為互異，應分論併罰。
    至被告於93年10月20日為警查獲時起至94年2 月底止多次施
    用第一級毒品海洛因之犯行，以及93年10月20日為警查獲時
    起至94年1 月中旬止多次施用第二級毒品甲基安非他命之犯
    行，固未據檢察官起訴，惟與已起訴前開論罪科刑部分，各
    有連續犯之裁判上一罪關係，為起訴效力所及，既經查明，
    本院自得一併審究，附此敘明。被告前因施用毒品案件分別
    經本院判處有期徒刑8 月、1 年確定，二案接續執行，於92
    年4 月30日因縮短刑期假釋出監，於92年9 月30日假釋保護
    管束期滿，未被撤銷假釋而均已執行完畢論，此有臺灣高等
    法院被告全國前案紀錄表及臺灣高雄地方法院檢察署刑案資
    料查註紀錄表各1 份在卷可稽，其於5 年以內再犯本有期徒
    刑以上之罪，為累犯，應依刑法第47條規定加重其刑，並遞
    加重之。爰審酌被告前因犯毒品危害防制條例案件經觀察、
    勒戒及強制戒治，且經判決確定執行完畢，仍未能徹底戒絕
    毒品，復犯本案施用毒品罪，顯見其無戒毒悔改之意，惟念
    及施用毒品乃自戕一己之身體健康，尚未對他人造成危害，
    犯後坦承犯行，態度尚可等一切情狀，各量處如主文所示之
    刑，並定其應執行之刑。扣案之海洛因1 包（驗後淨重0.06
    公克）、甲基安非他命1 包（驗後毛重0.2 公克）分別為毒
    品危害防制條例規定之第一級、第二級毒品，均應依毒品危
    害防制條例第18條第1 項前段規定宣告沒收銷燬之。
據上論斷，應依刑事訴訟法第273 條之1 第1 項、第299 條第1
項前段，毒品危害防制條例第10條第1 項、第2 項、第18條第1
項前段，刑法第11條、第56條、第47條、第51條第5 款，判決如
主文。
本案經檢察官甲○○到庭執行職務。
中　　華　　民　　國　　94　　年　　4 　　月　　14　　日
                  刑事第四庭    法  官  楊佩蓉
以上正本證明與原本無異。
如不服本裁定，應於收受送達後5 日內向本院提出抗告狀。
中　　華　　民　　國　　94　　年　　4 　　月　　15　　日
　　　　　　　　　　　　　　　　書記官  翁淑珮
如不服本判決，應於判決送達後10日內，向本院提出上訴狀。
附錄本案判決論罪科刑法條：
毒品危害防制條例第10條
施用第一級毒品者，處6月以上5年以下有期徒刑。
施用第二級毒品者，處3年以下有期徒刑。
